【裁判字號】    90,上易,2882
【裁判日期】    901018
【裁判案由】    竊盜
【裁判全文】
臺灣高等法院刑事判決                            九十年度上易字第二八八二號
    上訴人
    即被告      乙○○
右上訴人因竊盜案件，不服台灣板橋地方法院九十年度易字第九四號中華民國九十
年五月三十一日第一審判決（起訴案號台灣板橋地方法院檢察署九十年度偵字第一六
六五號）提起上訴，本院判決如左：
    主  文
原判決撤銷。
乙○○竊盜，處有期徒刑伍月，如易科罰金，以佰元折算壹日。
    事  實
一、乙○○前於民國（下同）八十六年間因違反麻醉藥品管理條例案件，經原法院分
    別判處有期徒刑五年、五月，應執行有期徒刑五年四月，於八十六年十一月十日
    送監執行而於八十九年二月一日假釋出監並執行保護管束，其於保護管束期中，
    猶不知悔改，竟意圖為自己不法之所有，於九十年一月五日十五時許，趁台北縣
    板橋市○○路○段二十九巷三十七號三二七室，甲○○賃居之套房，無人在內之
    際，入內竊取甲○○所有之現金新台幣（下同）三千元、戒指一枚、項鍊一條、
    刮鬍刀一把、筆記一本、提款卡一張、富邦銀行存摺及印章各一個，得手後隨即
    離去。迨於九十年一月五日二十三時三十分許，為警循線至台北縣板橋市○○路
    ○段二十九巷三十七號二樓二一七室查獲，並起獲甲○○所有之刮鬍刀一把、筆
    記簿一本。
二、案經台北縣警察局板橋分局報請台灣板橋地方法院檢察署檢察官偵查起訴，嗣於
    原審審理中傳拘無著，原法院於九十年五月二日發布通緝，而於同年五月三日在
    台中市○○區○○路（原判決漏載「區○○路」四字）二九０巷一號五樓前為警
    緝獲。
    理  由
一、右揭事實，業據被告乙○○於警訊、偵查及原審審理中供承不諱：「我是於九十
    年一月五日十五時許，侵入大觀路一段二十九巷三十七號三二七號房竊取財物˙
    ˙˙未帶工具，亦無同夥、把風之人˙˙˙得手新台幣三千元、金戒子一枚、項
    鍊一條、刮鬍刀一具、筆記本一本、銀行存摺、印章、提款卡一張。警方當場查
    獲刮鬍刀一具（三洋牌）、筆記本一本。現金三千元我已花用完畢，戒指、項鍊
    我認為是假的，˙˙˙就連同存摺等其他贓物，丟在大觀路一段二十九巷內之垃
    圾堆上」等語不諱（偵卷第五頁背面至第六頁，另參偵卷第十九頁背面；原審卷
    第五十四頁）。核與被害人甲○○於警訊中指訴：「我於九十年一月五日十八時
    許發現物品不見，˙˙˙損失物品計：新台幣三千元、戒指一枚、項鍊一條、刮
    鬍刀一把、筆記一本、富邦銀行存摺和印章、提款卡，˙˙˙（警方至乙○○住
    所看到之刮鬍刀和筆記本是否為你本人所有？有何證明？）刮鬍刀和記事本都是
    我的，因為刮鬍刀的品牌和電池的品牌都是我用的品牌一模一樣。而記事本內有
    我所記載的工作狀況，從八十九年十二月二十日到九十年一月四日皆記載得很詳
    細」之失竊情節相符（偵卷第十頁背面至第十一頁）。此外，並有現場檢查紀錄
    表（偵卷第四頁）、被害人甲○○立具之台北縣警察局贓物認領保管單各一紙（
    偵卷第十三頁）附卷可按。本件事證明確，被告犯行，堪以認定。
二、核被告所為，係犯刑法第三百二十條第一項之號竊盜罪。原審據以科刑，原非無
    據。惟查：有罪之判決書，應於理由內分別情形記載左列事項：一、認定犯罪事
    實所憑之證據及其認定之理由。二、對於被告有利之證據不採納者，其理由。三
    、科刑時就刑法第五十七條或第五十八條規定事項所審酌之情形。四、刑罰有加
    重、減輕或免除者，其理由。五、易以訓誡或緩刑者，其理由。六、諭知保安處
    分者，其理由。七、適用之法律。又判決不載理由或所載理由矛盾者，其判決當
    然違背法令。刑事訴訟法第三百十條、第三百七十九條第十四款，分別定有明文
    。原判決於理由欄中敘述認定犯罪事實所憑之證據及其認定之理由後，並未就被
    告之犯行予以論罪並敘明應適用之法律，即逕就刑法第五十七條規定之事項予以
    審酌並科刑，尚難認其理由之敘述已臻完備，有判決當然違背法令之瑕疵，應由
    本院予以撤銷改判。爰審酌被告犯罪之動機、目的、手段，及其品性、生活狀況
    、智識程度、犯罪所生之損害，及犯罪後態度良好等一切情狀，量處如主文第二
    項所示之刑，以示懲儆。次查，被告行為後，刑法第四十一條業於九十年一月四
    日經立法院修正通過，並經總統於九十年一月十日公布，而於同年一月十二日生
    效施行，其修正條文為：「犯最重本刑為五年以下有期徒刑以下之刑之罪，而受
    六個月以下有期徒刑或拘役之宣告，因身體、教育、職業、家庭之關係或其他正
    當事由，執行顯有困難者，得以一元以上三元以下折算一日，易科罰金。但確因
    不執行所宣告之刑，難收矯正之效，或難以維持法秩序者，不在此限。併合處罰
    之數罪，均有前項情形，其應執行之刑逾六月者，亦同」，經與修正前刑法第四
    十一條相較，修正後條文顯較有利於被告，故本件既符合修正後刑法第四十一條
    第一項之情形，爰依刑法第二條第一項前段及修正後刑法第四十一條第一項之規
    定諭知易科罰金之折算標準。
三、本件被告乙○○經合法傳喚，無正當之理由不到庭，爰不待其陳述，逕行判決。
據上論斷，應依刑事訴訟法第三百六十九條第一項前段、第三百七十一條、第三百六
十四條、第二百九十九條第一項前段，刑法第三百二十條第一項、第二條第一項前段
、修正後第四十一條第一項，罰金罰鍰提高標準條例第一條前段、第二條，判決如主
文。
本案經檢察官沈明倫到庭執行職務。
中      華      民      國    九十    年      十      月     十八     日
                              臺灣高等法院刑事第九庭
                                    審判長法  官  李  文  成
                                          法  官  周  盈  文
                                          法  官  官  有  明
右正本證明與原本無異。
不得上訴。
            書記官  林  蓓  瑜
中      華      民      國    九十    年     十       月      十八    日
附錄本案所犯法條全文
刑法第三百二十條 (普通竊盜罪、竊佔罪)
意圖為自己或第三人不法之所有，而竊取他人之動產者，為竊盜罪，處五年以下有期
徒刑、拘役或五百元以下罰金。
意圖為自己或第三人不法之利益，而竊佔他人之不動產者，依前項之規定
處斷。
前二項之未遂犯罰之。


司法院資訊處製作；財團法人民間司法改革基金會備份。
